【裁判字號】    89,交上易,494
【裁判日期】    890331
【裁判案由】    公共危險
【裁判全文】
臺灣高等法院臺南分院刑事判決          八十九年度交上易字第四九四號
      上  訴  人
      即  被  告  乙  ○  ○
右列上訴人因公共危險案件，不服臺灣臺南地方法院八十八年度易字第三二九一號中
華民國八十九年一月十八日第一審判決（起訴案號：臺灣臺南地方法院檢察署八十八
年度偵字第一三一七七號），提起上訴，及臺灣臺南地方法院移送八十九年度偵字第
二三八五號案併辦、臺灣臺南地方法院檢察署移送八十九年度偵字第三五八八號案併
辦，本院判決如左：
      主      文
原判決撤銷。
乙○○連續服用酒類，不能安全駕駛動力交通工具而駕駛，累犯，處有期徒刑陸月，
如易科罰金以佰元折算壹日。
      事      實
一、乙○○曾於民國（下同）八十一年間因違反麻醉藥品管理條例案件，經臺灣屏東
    地方法院判處有期徒刑五年二月確定，於八十八年八月二十日執行完畢，仍不知
    悔改，復基於概括之犯意，於八十八年十月二十三日下午四時許，在台南市○○
    街藥房喝保利達藥酒一瓶，於飲酒後已不能安全駕駛動力交通工具，猶駕駛車牌
    號碼ＮＶＦ－九七六號機車，途經台南市○區○○路一段二六二號前，與甲○○
    所駕駛之ＶＹＫ－七九一號機車擦撞，為警當場查獲，並測試其酒精濃度呼氣達
    每公升○．四三毫克（○．四三ＭＧ＼Ｌ）；又於八十年二月二日晚上七時二十
    五分許，已於飲酒後不能安全駕駛動力交通工具，猶駕駛車牌號碼ＮＦ－九七六
    號機車，行駛至台南市○○路○段與育樂街口，與許棍琳駕駛之ＹＥ－四三七二
    號小客車發生車禍，為警查獲，並測試其酒精濃度呼氣達每公升一．一○毫克（
    一．一○ＭＧ＼Ｌ）；復連續於於八十九年二月四日下午二時時許，已因飲酒不
    能安全駕駛動力交通工具，猶駕駛車牌號碼ＮＶＦ－九七六號機車，行駛至在台
    南市○○路○段二九三號，與汪振棋駕駛ＴＲ－五九三二號小客車發生車禍；為
    警查獲，並測試其酒精濃度呼氣達每公升一．一二毫克（一．一二ＭＧ＼Ｌ）。
二、案經台南市警察局第四分局報請臺灣臺南地方法院檢察署檢察官偵查聲請簡易判
    決處刑，原審簡易庭移由原審刑事庭依通常訴訟程序審理及移送併案審理。
      理      由
一、右揭事實業據上訴人即被告乙○○供承不諱，並經甲○○、許棍琳、汪振棋指訴
    車禍發生情節甚詳，核與證人即台南市警察局交通隊隊員王國祥於原審法院證述
    情節相符，並有呼氣酒精濃度測定紙、舉發違反道路交通管理事件通知單各三紙
    在卷可憑。被告與甲○○發生車禍，被告肇事後，經測試酒精濃度達呼氣每公升
    ○．四三毫克，按汽車駕駛人飲酒後其吐氣所含酒精成分超過每公升零點二五毫
    克以上者不得駕駛，道路交通安全規則第一百十四條第二款定有明文，且其駕車
    與他人擦撞後竟渾然不覺，顯見其飲酒後精神狀況不佳，注意力不集中，已達不
    能安全駕駛之程度。另被告與許棍琳發生車禍，為警當場查獲，測試其酒精濃度
    呼氣達每公升一．一○毫克；被告與汪振棋發生車禍；為警查獲，測試其酒精濃
    度呼氣達每公升一．一二毫克；參酌德國、美國等先進國家，對於酒精濃度呼氣
    已達每公升○‧五五毫克或血液濃度達百分之○‧一一以上者，其肇事率因係一
    般正常人十倍，均認已達「不能安全駕駛」之標準等情，此有法務部八十八年五
    月十八日法八八檢字第○○一六六九號函在卷足考。而本件被告經警查獲當時，
    其呼氣酒精濃度，竟高達每公升一．一○、一．一二毫克，均超過每公升○．五
    五毫克之標準，且分別發生車禍，顯已達於不能安全駕駛狀態，應可斷言。是本
    件事證明確，被告犯行已堪認定。
二、核被告乙○○所為，係犯刑法第一百八十五條之三之服用酒類，不能安全駕駛動
    力交通工具而駕駛罪。被告先後三次犯行，時間緊接，所犯構成要件亦復相同，
    顯基於概括之犯意反覆為之，應依刑法第五十六條連續犯規定以一罪論，並加重
    其刑。被告曾於八十一年間因違反麻醉藥品管理條例案件，經臺灣屏東地方法院
    判處有期徒刑五年二月確定，於八十八年八月二十日執行完畢，為累犯，應依刑
    法第四十七條之規定遞加重其刑。原審因予論罪科刑，固非無見；惟查原判決未
    及審酌被告與許棍琳、汪振棋部分酒後發生車禍犯行，尚有未洽。茲據臺灣臺南
    地方法院移送併辦（八十九年度偵字第二三八五號）、及臺灣臺南地方法院檢察
    署移送併辦（八十九年度偵字第三五八八號），因屬連續犯裁判上一罪關係，應
    併予審理。被告上訴請求輕判，雖無足取。惟原判決既有可議，自屬無可維持，
    應由本院撤銷改判。爰審酌被告酒後與甲○○發生車禍，尚在法院審理中，仍無
    悔悟，酒後一再與許棍琳、汪振棋發生車禍，且該二次被警查獲當時，其呼氣酒
    精濃度，高達每公升一．一○、一．一二毫克，超過每公升○．五五毫克標準甚
    多，顯見被告未顧惜自己生命，並嚴重危及他人安全等情狀，又本件係因原審判
    決適用法條不當而撤銷者，本院自得諭知較重於原審判決之刑，從重量處有期徒
    刑六月，並諭知如易科罰金以三百元折算一日之標準，以資懲儆。
三、據上論斷，應依刑事訴訟法第三百六十九條第一項前段、第三百六十四條、第二
    百九十九條第一項前段，刑法第五十六條、第一百八十五條之三、第四十七條、
    第四十一條，罰金罰鍰提高標準條例第二條，判決如主文。
本案經檢察官劉欽銘到庭執行職務。
中  華  民  國      八  十  九      年      三      月      三十一      日
                                臺灣高等法院臺南分院刑事第五庭
                                    審判長法官  茆    臺    雲
                                          法官  李    文    福
                                          法官  蔡    長    林
右正本證明與原本無異。
不得上訴。
                                    法院書記官  李    培    薇
中  華  民  國      八  十  九      年      四      月        一        日
附錄本案論罪科刑法條全文：
刑法第一百八十五條之三：
  服用毒品、麻醉藥品、酒類或其他相類之物，不能安全駕駛動力交通工具而駕駛者
  ，處一年以下有期徒刑、拘役或三萬元以下罰金。


司法院資訊處製作；財團法人民間司法改革基金會備份。
